es: Características de las escaleras: Postes; Poste central; Frentes cerrados; Pasamanos; Barandilla; Frentes abiertos; Barandilla; Rellano de escalera; Otros
nl: Kenmerken trap: Balusters; Centrale mast; Gesloten stijgbuizen; Handrail; Trapspijlen; Open stijgbuizen; Railing; Trapleuning; Andere
da: Trappefunktioner: Balustere; Central stang; Lukkede stødtrin; Gelænder; Newel; Åbne stødtrin; Rækværk; Trappeafsats; Andet
el: Χαρακτηριστικά κλιμακοστασίου: Κάγκελα; Κεντρικός πόλος; Κλειστά ανυψωτικά; Κουπαστή; Νιούελ; Ανοιχτοί σηκωτές; Κιγκλίδωμα; Προσγείωση σκάλας; Άλλο
fr: Caractéristiques de l’escalier: Balustres; Pôle central; Contremarches fermées; Avec main courante; À barreaux; Contremarches ouvertes; Garde-corps; Palier de l’escalier; Autre
hu: Lépcsősor jellemzői: Baluszterek; Központi oszlop; Zárt emelkedők; Korlát; Newel; Nyitott emelkedők; Korlát; Lépcsős leszállás; Egyéb
it: Funzionalità della scala: Balaustre; Polo centrale; Alzate chiuse; Corrimano; Montante; Alzate aperte; Ringhiera; Piano scala; Altro
sv: Detaljer för trappa: Balustrar; Central stolpe; Stängda stigarledningar; Ledstång; Newel; Öppna stigare; Räcke; Trappavsats; Övrigt
hr-HR: Značajke stubišta: Balusteri; Središnji stup; Zatvorene stube; Rukohvat; Potporni stupovi; Otvoreni usponi; Ograda; Podest; Ostalo
bg-BG: Характеристики на стълбището: Балюстради; Централен стълб; Затворени вертикални стъпала; Парапет; Централна колона на извита стълба; Отворени вертикални стъпала; Парапет; Стълбищна площадка; Други
zh-TW: 樓梯特點: 欄桿柱; 中心桿; 封閉式立管; 扶手; 欄杆支柱; 開放式立管; 欄桿; 樓梯平台; 其他
ko: 계단 기능: 난간동자; 중앙 극; 닫힌 라이저; 난간; 뉴얼; 오픈 라이저; 철책; 계단참; 기타
pl: Charakterystyka klatki schodowej: Tralka; Słupek centralny; Zamknięte podstopnice; Poręcz; Słupek balustrady; Otwarte podstopnice; Balustrada; Podest schodów; Inne
zh-CN: 楼梯特点: 栏杆柱; 中心柱; 封闭式踏步立板; 扶手; 扶手柱; 开放式踏步立板; 栏杆; 楼梯平台; 其他
pt-PT: Características da escada: Balaústres; Polo central; Risers fechados; Corrimão; Newel; Risers abertos; Corrimões; Escada de aterragem; Outro
ru: Характеристики лестницы: Балясины; Центральный столб; Закрытые подступенки; Поручень; Стойка перил; Открытые подступенки; Перила; Лестничная площадка; Другое
sk-SK: Vlastnosti schodiska: Stĺpiky zábradlia; Centrálny stĺpik; Uzavreté schody; Zábradlie; Podporný stĺp; Otvorené schody; Zábradlie; Podesta na schodisko; Iné
lt-LT: Laiptų ypatybės: Turėklų stulpeliai; Pagrindinis stulpas; Uždaros pakopos; Turėklas; Suktinių laiptų kolona; Atviros pakopos; Turėklai; Laiptų aikštelė; Kita
fi: Portaiden ominaisuudet: Kaiteet; Keskustanko; Umpiportaat; Käsijohteet; Kaidepylväs; Avoportaat; Kaiteet; Porrastasanne; Muu
ja: 階段の特徴: バラスター; セントラルポール; クローズドライザー; 手すり; 親柱; オープンライザー; ガードレール; 階段踊り場; その他
de: Treppeneigenschaften: Baluster; Mittelstange; Geschlossene Stufen; Handlauf; Spindel; Offene Stufen; Geländer; Treppenpodest; Sonstiges
pt-BR: Características da escada: Balaústres; Polo central; Espelhos fechados; Corrimão; Pilar de escada; Espelhos abertos; Corrimão; Patamar da escada; Outro
cs: Vlastnosti schodiště: Balustráda; Středový sloup; Uzavřené schodnice; Zábradlí; Zábradlí; Otevřené schodnice; Zábradlí; Schodišťová podesta; Jiné
en: Staircase features: Balusters; Central pole; Closed risers; Handrail; Newel; Open risers; Railing; Stair landing; Other
tr: Merdiven özellikleri: Korkuluk dikmeleri; Merkezi kutup; Kapalı yükselticiler; Tutamak; Merdiven direği; Açık yükselticiler; Korkuluk; Merdiven inişi; Diğer
nb: Trappefunksjoner: Balustere; Sentral stang; Lukkede stigerør; Gelender; Newel; Åpne stigerør; Rekkverk; Trappeavsats; Annet
sl-SI: Značilnosti stopnišča: Balustri; Centralni drog; Zaprti dvižni vodi; Oprijemalna ograja; Podporni steber; Odprti dvižni vodi; Ograja; Stopniščni podest; Drugo
vi: Tính năng cầu thang: Lan can; Cột trung tâm; Bậc thang kín; Lan can; Trụ; Bậc thang hở; Lan can; Chiếu nghỉ; Khác
th: คุณลักษณะของบันได: ลูกกรง; เสาหลักบันไดวน; บั้งขึ้นแบบปิด; ราวจับ; เสาค้ำตรงขั้นบันได; บั้งขึ้นแบบเปิด; ราวบันได; แท่นพักบันได; อื่นๆ
ro-RO: Caracteristicile scărilor: Baluștri; Stâlp central; Contratrepte închise; Balustradă; Pilastru din centrul unei scări în spirală; Contratrepte deschise; Grilaj de protecție; Palierul scării; Altele